臺灣高雄地方法院刑事判決
110年度審易字第969號
公  訴  人  臺灣高雄地方檢察署檢察官
被      告  李金泉



上列被告因詐欺等案件，經檢察官提起公訴（110年度偵緝字第3
98號、第399號、第400號），被告於準備程序中就被訴事實為有
罪之陳述，經本院合議庭裁定由受命法官獨任進行簡式審判程序
，判決如下：
    主  文
李金泉犯【附表三】所示之罪，各處【附表三】主文欄所載之刑
。宣告刑為有期徒刑部分，應執行有期徒刑陸月，如易科罰金，
以新臺幣壹仟元折算壹日。宣告刑為拘役部分，應執行拘役陸拾
日，如易科罰金，以新臺幣壹仟元折算壹日。
未扣案之犯罪所得現金新臺幣柒萬零貳佰零肆元沒收之，於全部
或一部不能沒收或不宜執行沒收時，追徵其價額。
    事  實
一、李金泉與黃乙瑄為網友，李金泉意圖為自己不法之所有，基
    於利用自動付款設備詐欺取財之犯意，分別為：
㈠、於民國109年8月16日，持黃乙瑄放置於皮包內之中華郵政提
    款卡，接續於【附表一】編號一至三所示時間、地點，將該
    提款卡插入自動櫃員機，以輸入密碼之不正方法，盜領如【
    附表一】編號一至三所示金額，供己花用，再將黃乙瑄之提
    款卡放回皮包內。
㈡、於10日後即109年8月26日，再持黃乙瑄放置於皮包內之上開
    提款卡，於【附表一】編號四所示時間、地點，將該提款卡
    插入自動櫃員機，以輸入密碼之不正方法，盜領如【附表一
    】編號四所示金額，供己花用，再將黃乙瑄之提款卡放回皮
    包內。嗣經黃乙瑄發現帳戶內存款短少報警處理，始悉上情
    。
二、李金泉與鄭凱瀚為網友，李金泉於109年11月9日2時至同日8
    時許，至高雄市○○區○○街000號八摟之33號鄭凱瀚住處，竟
    意圖為自己不法之所有，分別為：
㈠、基於竊盜之犯意，於上揭期間內，趁鄭凱瀚未注意之際，徒
    手竊取鄭凱瀚所有之現金新臺幣（下同）750元及國泰世華
    銀行信用卡得手。
㈡、另基於詐欺得利之犯意，接續於【附表二】所示之時間，持
    鄭凱瀚上開信用卡，至【附表二】所示之實體特約商店，佯
    為有權使用上開信用卡之人，購買商品或服務以代支付價金
    ，消費如【附表二】所示之金額，致各特約商店陷於錯誤，
    誤認係鄭凱瀚本人持卡消費，而提供商品或服務予李金泉，
    致李金泉因而受有如【附表二】所示之利益，足生損害於鄭
    凱瀚、【附表二】所示之商店與國泰世華銀行對於信用卡管
    理之正確性。嗣因鄭凱瀚發現金錢及信用卡遭竊而報警處理
    ，始悉上情。
三、李金泉於109年11月26日20時30分許，在高雄市○○區○○街000
    巷0號四樓蔡芝庭所經營工作室內，意圖為自己不法之所有
    ，基於詐欺取財之犯意，向蔡芝庭佯稱：以其IPhone12手機
    ，換取蔡芝庭所有之IPhone7plus手機，再由蔡芝庭補貼其1
    萬5500元（起訴書誤載為1萬5000元，經檢察官當庭更正）
    之價差云云，致蔡芝庭陷於錯誤，將價差1萬5500元現金交
    與李金泉，李金泉乃藉口欲回覆訊息，遂取走其IPhone12手
    機及1萬5500元價差離去。嗣因蔡芝庭聯繫李金泉無著，始
    知受騙。
四、案經高雄市政府警察局三民第二分局、鳳山分局、新興分局
    報告臺灣高雄地方檢察署檢察官偵查起訴。
    理  由
一、本案被告李金泉所犯非死刑、無期徒刑、最輕本刑為3年以
    上有期徒刑之罪，或高等法院管轄第一審之案件，其於準備
    程序進行中，對被訴事實為有罪之陳述，經告知簡式審判程
    序之旨，並聽取檢察官、被告之意見後，本院合議庭依刑事
    訴訟法第273條之1第1項裁定進行簡式審判程序，是本案之
    證據調查，依同法第273條之2規定，不受同法第159條第1項
    、第161條之2、第161條之3、第163條之1，及第164條至第1
    70條所規定證據能力認定及調查方式之限制。
二、上揭事實，業據被告李金泉於警詢、偵訊及本院審理時均坦
    承不諱，核與證人黃乙瑄、鄭凱瀚、蔡芝庭於警詢之證述情
    節相符，並有黃乙瑄之中華郵政彰化中央路郵局分行帳戶交
    易明細影本1份、高雄市○○區○○○路000號郵局提款機錄影翻
    拍畫面6張、鄭凱瀚之國泰世華銀行信用卡交易明細影本1份
    、高雄市○○區○○○路000號（中油千趟大順加油站）錄影翻拍
    畫面4張、車輛詳細資料報表、蔡芝庭所提供與被告之訊息
    紀錄1份在卷可稽，足認被告之自白與事實相符。故本件事
    證明確，被告前揭犯行，均堪認定，咸應依法論科。
三、論罪部分： 
㈠、核被告李金泉於事實欄一㈠；㈡所為，均係犯刑法第339條之2
    第1項之非法由自動付款設備取財罪；於事實欄二㈠所為，係
    犯刑法第320條第1項之竊盜罪；於事實欄二㈡所為，則係犯
    刑法第339條第2項之詐欺得利；於事實欄三所為，係犯刑法
    第339條第1項之詐欺取財罪。
㈡、起訴意旨雖認被告事實欄二㈡所為，係犯刑法第339條第1項之
    詐欺取財罪，然被告上開行為係取得財產上不法利益，應成
    立同條第2項之詐欺得利罪，是以檢察官前揭認定容有誤會
    ，惟起訴之社會基本事實同一，並經本院當庭諭知被告前揭
    罪名（見審易卷第181頁），故被告之防禦權已獲得保障，
    爰依刑事訴訟法第300條規定變更起訴法條。
㈢、被告①於事實欄一㈠即【附表一】編號一至三之盜領存款行為
    ，及②於事實欄二㈡盜刷信用卡行為，各係基於同一目的，均
    係在同日、密切地點為之，各應論以接續犯。又被告於事實
    欄一㈠拿取黃乙瑄提款卡盜領後，有再放回皮包，故被告事
    實欄一㈡之盜領行為與事實欄一㈠之盜領行為，顯然犯意個別
    ，應予分論併罰較為妥當。　　
㈣、被告於事實欄一所犯2次非法由自動付款設備取財罪、事實欄
    二㈠之竊盜罪、事實欄二㈡之詐欺得利罪、事實欄三之詐欺取
    財罪，犯意個別，行為互殊，應予分論併罰。
四、科刑部分：
㈠、本院審酌被告為貪圖不法利益，竟任意盜領他人存款、竊取
    及詐取他人財物，其動機及行為均可議；且迄今尚未賠償黃
    乙瑄、鄭凱瀚、蔡芝庭之損害，或獲得前揭被害人之諒解；
    參以被告曾有多次詐欺之素行，有臺灣高等法院被告前案紀
    錄表1份存卷可考。惟考量被告坦承犯行，另參酌被告所盜
    領、竊取或詐得之財產有所差異，應予不同評價；兼衡以被
    告自述之智識程度、家庭生活狀況及檢察官請求從重量刑（
    見審易卷第151頁、第201頁）等一切情狀，各量處如【附表
    三】主文所示之刑，並各諭知易科罰金之折算標準。
㈡、①被告於【附表三】編號一、五（即事實欄一㈠、事實欄三）
    部分，所處宣告刑均為得易科之有期徒刑，斟酌被告所犯該
    2罪，侵害法益相似，但被害人不同，被告獲利各別等刑罰
    累加因素，而定其應執行刑及易科罰金折算標準如主文。②
    被告於【附表三】編號二至四（即事實欄一㈡、事實欄二㈠；
    事實欄二㈡）部分，所處宣告刑均為拘役，斟酌被告所犯該3
    罪，侵害法益、被害人之異同，被告獲利各別等刑罰累加因
    素，而定其應執行刑及易科罰金折算標準如主文。
五、沒收部分：
㈠、被告於事實欄一㈠、㈡部分，盜領黃乙瑄之存款金額合計5萬1
    千元；於事實欄二㈠中，竊取鄭凱瀚現金750元及盜刷鄭凱瀚
    之金額共計2954元；於事實欄三部分，對蔡芝庭所詐得之金
    額為1萬5500元，是以本案被告之不法所得總計為70204元，
    自應依刑法第38條之1第1項前段、第3項之規定沒收，於全
    部或一部不能沒收或不宜執行沒收時，追徵其價額。倘檢察
    官日後對犯罪所得諭知沒收及追徵部分指揮執行時，自應扣
    除被告已實際清償之金額，不能重複執行，附此敘明。
㈡、被告於事實欄二㈠所竊取之國泰世華銀行信用卡，客觀上難以
    查證該信用卡之價額，佐以被告竊取該信用卡之犯行，業經
    科刑，已達刑罰規制之效果，應認不具有刑法上之重要性，
    應依刑法第38條之2第2項規定，不予宣告沒收。
據上論斷，應依刑事訴訟法第273條之1第1項、第299條第1項前
段、第300條，刑法第320條第1項、第339條第1項、第2項、第33
9條之2第1項、第41條第1項前段、第51條第5款、第6款、第38條
之1第1項前段、第3項、第38條之2第2項，刑法施行法第1條之1
第1項，判決如主文。
本案經檢察官廖偉程提起公訴，檢察官范文欽到庭執行職務。
中　　華　　民　　國　　111 　年　　5 　　月　　26　　日
                  刑事第五庭    法　官  陳川傑
以上正本證明與原本無異。
如不服本判決應於收受判決後20日內向本院提出上訴書狀，並應
敘述具體理由。其未敘述上訴理由者，應於上訴期間屆滿後20日
內向本院補提理由書(均須按他造當事人之人數附繕本)「切勿逕
送上級法院」。
中　　華　　民　　國　　111 　年　　5 　　月　　26　　日
                                書記官  黃挺豪
附錄本件論罪科刑之法條全文： 
中華民國刑法第320條
意圖為自己或第三人不法之所有，而竊取他人之動產者，為竊盜
罪，處5年以下有期徒刑、拘役或50萬元以下罰金。
意圖為自己或第三人不法之利益，而竊佔他人之不動產者，依前
項之規定處斷。
前二項之未遂犯罰之。

中華民國刑法第339條
（普通詐欺罪）
意圖為自己或第三人不法之所有，以詐術使人將本人或第三人之
物交付者，處5年以下有期徒刑、拘役或科或併科50萬元以下罰
金。
以前項方法得財產上不法之利益或使第三人得之者，亦同。
前二項之未遂犯罰之。
中華民國刑法第339條之2
（違法由自動付款設備取得他人之物之處罰）
意圖為自己或第三人不法之所有，以不正方法由自動付款設備取
得他人之物者，處 3 年以下有期徒刑、拘役或 30 萬元以下罰
金。
以前項方法得財產上不法之利益或使第三人得之者，亦同。
前二項之未遂犯罰之。
【附表一】：
編號 時間 提領銀行提款機 盜領金額（新臺幣） 一 109年8月16日4時50分 高雄市○○區○○○路000號郵局提款機 20000元  二   109年8月16日4時54分 同上 10000元 三 109年8月16日23時33分 同上 13000元 四 109年8月26日1時24分 同上 8000元 
【附表二】：
編號 時間 刷卡商店及地點 盜刷金額（新臺幣） 一 109年11月9日8時9分 高雄市○○區○○○路000號(中油千趟大順加油站) 56元 二 109年11月9日8時16分 高雄市○○區○○○路000號(麥當勞餐廳) 214元 三 109年11月9日8時23分 高雄市○○區○○路000號(全家高雄明倫店) 420元  四  109年11月9日8時29分 高雄市○○區○○路0000號、1612號(統一超商祥裕店) 124元  五 109年11月9日10時39分 高雄市○○區○○路0000號、1612號(統一超商祥裕店) 140元  六 109年11月9日10時49分 高雄市○○區○○路000000號(全家裕民店) 2000元 盜刷總金額：2954元    
【附表三】被告所犯各犯行之主文
編號 事   實 主        文  一 事實欄一㈠ 李金泉犯非法由自動付款設備取財罪，處有期徒刑肆月，如易科罰金，以新臺幣壹仟元折算壹日。  二 事實欄一㈡ 李金泉犯非法由自動付款設備取財罪，處拘役肆拾日，如易科罰金，以新臺幣壹仟元折算壹日。  三 事實欄二㈠ 李金泉犯竊盜罪，處拘役拾日，如易科罰金，以新臺幣壹仟元折算壹日。  四 事實欄二㈡ 李金泉犯詐欺得利罪，處拘役參拾日，如易科罰金，以新臺幣壹仟元折算壹日。  五 事實欄三 李金泉犯詐欺取財罪，處有期徒刑參月，如易科罰金，以新臺幣壹仟元折算壹日。